臺灣士林地方法院刑事判決　　　　　　　　　　　　　九十一年度訴字第一八０號
　　聲　請　人　臺灣士林地方法院檢察署檢察官
　　被　　　告　甲○○
右列被告因毒品危害防制條例案件，經檢察官聲請簡易判決處刑（九十年度毒偵字第
一七五一號）及併案審理（九十一年度毒偵字第二八二號），本院認不宜以簡易判決
處刑，改依通常程序審理，並判決如左：
    主  文
甲○○連續施用第一級毒品，累犯，處有期徒刑捌月。
扣案注射針筒肆支均沒收。
    事  實
一、甲○○前因違反麻醉藥品管理條例案件，經本院判處有期徒刑四月，如易科罰金
    以三百元折算一日確定，並於民國八十七年三月二十七日執行完畢；復因施用第
    一級毒品海洛因，經本院裁定送強制戒治，戒治期滿經台灣士林地方法院檢察署
    檢察官於民國九十年九月四日以九十年度戒毒偵字第七七號不起訴處分確定。詎
    甲○○猶不知悔悟，復基於施用第一級毒品之概括犯意，自九十年十月二十五日
    下午一時許起至九十一年二月十九日止，連續多次在台北市大同區○○○路○段
    七十一之二號住處廁所或住處旁之公廁內施用第一級毒品海洛因。嗣先於九十年
    十月二十五日十五時二十分許在台北市大同區○○○路○段七十一之一號，為警
    盤檢扣得針筒一支，並經採尿送驗而查獲上情；復於九十一年二月二十日十二時
    許，經警在甲○○前開住處查獲甲○○所有之注射針筒四支、袋子一個。
二、案經台灣士林地方法院檢察署檢察官聲請簡易判決處刑及移請併案審理。
    理  由
一、訊之被告甲○○坦承右揭犯行，且被告於九十年十月二十五日及九十一年二月二
    十日二次經警查獲所採尿液送驗結果均呈煙毒（嗎啡）、鴉片類陽性反應，有憲
    兵司令部刑事鑑識中心鑑驗通知書、台灣檢驗科技股份有限公司濫用藥物尿液檢
    驗報告二紙在卷可按，此外復有被告所有於九十一年二月二十日經警查獲之供施
    用毒品所用之注射針筒四支扣案可稽，堪認被告有施用第一級毒品之犯行。又查
    被告前因施用毒品案件，經本院以八十九年度毒聲字第七三一號裁定送強制戒治
    ，戒治期滿經台灣士林地方法院檢察署檢察官於九十年九月四日以九十年度戒毒
    偵字第七七號不起訴處分確定，有不起訴處分書在卷可按，本件被告經強制戒治
    期滿，由檢察官為不起訴之處分後，五年內再犯毒品危害制條例之罪，事證明確
    ，被告犯行洵堪認定。
二、按施用毒品經強制戒治期滿，由檢察官為不起訴處分後，五年內再犯毒品危害防
    制條例第十條之施用毒品罪，應進入訴訟程序審理，毒品危害防制條例第二十三
    條第二項定有明文，本件被告前經強制戒治期滿，經不起訴處分後，五年內再犯
    施用毒品罪，符合上開規定，合予敘明。核被告所為係犯毒品危害防制條例第十
    條第一項之罪。又查被告多次施用毒品之犯行，時間緊接，構成要件相同，顯係
    基於概括之犯意反覆為之，應論以連續犯一罪，並依法加重其刑。檢察官僅起訴
    被告九十年十月二十五日採尿往前回溯二十四小時內某時之施用第一級毒品之犯
    行，並就九十年十月二十六日起至九十一年二月十九日止之犯行請求併案審理，
    因被告前揭犯行具有連續關係，屬裁判上一罪，本院自得併予審理。又查被告前
    因違反麻醉藥品管理條例案件，經本院判處有期徒刑四月，如易科罰金以三百元
    折算一日，於八十七年三月二十七日執行完畢，有台灣高等法院被告全國前案紀
    錄表、台灣士林地方法院檢察署刑案資料查註紀錄表各乙份在卷可稽，其前受有
    期徒刑之執行完畢後，五年以內再犯本件有期徒刑以上之罪，為累犯，應依刑法
    第四十七條之規定遞加重其刑。爰審酌被告前因施用毒品之前科，並經強制戒治
    ，仍不改施用毒品之惡習、智識程度、犯罪對本身健康之戕害，及犯罪後坦承犯
    行之態度等一切情狀，量處主文所示之刑。
三、被告於九十年十月二十五日十五時二十分許在台北市大同區○○○路○段七十一
    之一號，為警盤檢扣得針筒一支，據被告表示係前案留下之物，本案未持以施用
    毒品；另於九十一年二月二十日十二時許，經警扣得之袋子一個，被告辯稱未用
    以放裝毒品，且查被告對右揭犯行均已坦承，洵無必要爭執上開扣案之物非供施
    用毒品之用，爰就上開之針筒一支、袋子一個不予諭知沒收。又九十一年二月二
    十日十二時許，被告經警扣得之針筒四支，係被告所有供施用毒品所用之物，爰
    依刑法第三十八條第一項第二款之規定諭知沒收。
四、據上論斷，應依刑事訴訟法第四百五十二條、第二百九十九條第一項前段，毒品
    危害防制條例第十條第一項，刑法第十一條前段、第五十六條、第四十七條、第
    三十八條第一項第二款，判決如主文。
本案經檢察官呂文忠到庭執行職務。
中      華      民      國    九十一    年      六      月     十二     日
                              臺灣士林地方法院刑事第四庭
                                    法  官
右正本證明與原本無異。
如不服本判決，應於判決送達後十日內，向本院提出上訴狀。
                                          書記官
中      華      民      國      九十一      年      四      月    一    日
